【裁判字號】    88,易,573
【裁判日期】    890328
【裁判案由】    賭博
【裁判全文】
臺灣臺東地方法院刑事判決                          八十八年度易字第五七三號
    公  訴  人  臺灣臺東地方法院檢察署檢察官
    被      告  甲○○
右列被告因賭博案件，經檢察官聲請簡易判決處刑 (八十八年度偵字第一六三六號)
，本院認應適用通常程序判決如左：
    主  文
甲○○無罪。
    理  由
一、本件檢察官雖聲請以簡易判決處刑，惟被告既應受無罪判決，依法不得適用簡易
    判決程序處刑，而應適用通常判決程序，核先敘明。
二、公訴意旨詳如起訴書（如附件）。
三、公訴意旨認被告涉有刑法第二百六十七條之賭博犯行，是以證人歐美娟、李玉美
    （所涉賭博犯行，均另由檢察官申請簡易判決處刑）之證詞為論據。訊之被告甲
    ○○堅決否認有何賭博之犯行，辯稱他雖於民國八十六年間曾與李玉美合夥經營
    「快樂娃電子遊藝場」，但經營之項目為單純之遊戲機，且嗣後他即將股權全部
    歸李玉美，並變更李玉美為負責人，直到李玉美於八十八年五月六日為警查獲後
    ，才又將負責人變更為他，李玉美被查獲時他並未參與經營，與他無關等語。
四、按犯罪事實應依證據認定之，無證據不得推定其犯罪事實。又不能證明被告犯罪
    者，應諭知無罪之判決，刑事訴訟法第一百五十四條、第三百零一條第一項分別
    定有明文。又事實之認定，應憑證據，如未能發現相當證據，或證據不足以證明
    ，自不能以推測或擬制之方法，以為裁判基礎（最高法院四十年台上字第八六號
    判例參照）。經查：
  (一)證人李美玉曾與被告甲○○合夥經營「快樂娃電子遊藝場」，但於八十七年三月
    間，被告甲○○即將經營權全部讓與她，由她獨資繼續經營之事實，業據證人李
    美玉自警訊、偵查及本院調查時供證明確。
  (二)證人歐美娟於八十六年十一月間，由被告甲○○與李玉美共同雇用，嗣於八十七
    年初，改由李玉美繼續經營，並將營業方式由單純之遊戲機，改為得依與機具對
    賭結果兌換飲料、獎品模式，亦據證人歐美娟於本院調查時結證屬實。
  (三)另受僱於快樂娃電子遊藝場之店員陳巧蕙於八十七年三月初由李玉美雇用；羅秀
    菊於同年四、五月由李玉美雇用，並均稱快樂娃電子遊藝場之負責人為李玉美等
    情，亦分別據其警訊、偵查及本院調查時證述明確。
  (四)則就公訴人引為認定被告不利認定憑據之證人李美玉、歐美娟偵查中之證詞【其
    分別證稱：（問李美玉：是否為快樂娃遊藝場之負責人）是。八十七年三月開始
    獨資營業，之前與甲○○合資經營）；（問歐美娟：八十七年（應係八十六年之
    誤寫）十一月至快樂娃擔任開分員時，甲○○是否已在快樂娃經營）甲○○當時
    與李玉美合夥。】與前述證人歐美娟嗣後於本院所為之證述，陳巧慧、羅秀菊於
    警、偵訊及本院調查時所為之證述相互印證，被告甲○○曾與李玉美合夥經營快
    樂娃電子遊藝場，但嗣於八十七年三月間即退出經營，由李玉美獨資經營之事實
    ，可堪認定。而證人李玉美獨資經營後，才將原來單純遊戲機之經營模式，變更
    得依與機具對賭之結果兌換飲、料獎品之模式，已據證人歐美娟證述如前，且依
    卷存之證據，並不能證明被告與李美玉合夥經營「快樂娃電子遊藝場」期間有賭
    博之犯行。另依卷存之事證，亦不能證明被告與李美玉於八十八年五月六日為警
    查獲之賭博犯行，有何犯意聯絡及行為分擔之共犯事證。從而，公訴人以被告於
    八十六年間與李玉美有合夥經營「快樂娃遊藝場」之事實，遽而推論被告亦參與
    李玉美八十八年五月六日為警查獲之賭博犯行，稍嫌速斷。是依公訴人所舉之證
    據，並不能證明被告犯罪。此外，本院查無其他積極確切之事証，足以證明被告
    確有常業賭博之犯行，不能證明被告犯罪，依照首開說明，依法即應為無罪判決
    之諭知。
據上論斷，應依刑事訴訟法第三百零一條第一項、第四百五十二條，判決如主文。
本案經檢察官劉昀到庭執行職務
中      華      民      國    八十九    年      三      月    二十八    日
                               台灣台東地方法院刑事庭
                                   法  官 黃堯讚
右正本證明與原本無異。
如不服本判決，應於判決送達後十日內，向本院提出上訴狀。（須附繕本）
「切勿逕送上級法院」
                                   書記官 潘正苓
中      華      民      國    八十九    年      四      月      六      日


司法院資訊處製作；財團法人民間司法改革基金會備份。
